臺灣桃園地方法院刑事判決　　　　　　　95年度訴字第2417號
公　訴　人　臺灣桃園地方法院檢察署檢察官
被　　　告　丁○○
　　　　　　　　　　國民
　　　　　　　　　　巷3樓
　　　　　　　　　　(現另案在臺灣桃園監獄執行中)
被　　　告　庚○○原名劉光源.
　　　　　　　　　　國民
　　　　　　　　　　弄18號
　　　　　　　　　　(現羈押於臺灣桃園看守所)
前列二人共同
指定辯護人　本院公設辯護人林銘宏
上列被告因強盜等等案件，經檢察官提起公訴（95年度偵字第21
140號），及移送併辦(95年度偵字第24974號)，本院判決如下：
    主  文
丁○○共同意圖為自己不法之所有，攜帶兇器，以強暴至使不能
抗拒而取他人之物，五次，均累犯，各處如附表所示之刑。又共
同意圖為自己不法之所有，而搶奪他人之動產，累犯，處有期徒
刑捌月。又共同意圖為自己不法之所有，而搶奪他人之動產，累
犯，處有期徒刑拾月。又共同攜帶兇器竊盜，累犯，處有期徒刑
玖月，扣案之扳手壹支，沒收。應執行有期徒刑拾參年，扣案之
板手壹支，沒收。
庚○○共同意圖為自己不法之所有，攜帶兇器，以強暴至使不能
抗拒而取他人之物，五次，各處如附表所示之刑。又共同意圖為
自己不法之所有，而搶奪他人之動產，處有期徒刑陸月。又共同
意圖為自己不法之所有，而搶奪他人之動產，處有期徒刑玖月。
又共同攜帶兇器竊盜，處有期徒刑柒月，扣案之板手壹支，沒收
。應執行有期徒刑拾貳年，扣案之扳手壹支，沒收。
    事  實
一、丁○○前因偽造文書案件，經臺灣桃園地方法院檢察署檢察
    官於民國91年8 月1 日以90年度偵緝字第565 號提起公訴，
    本院於92年92年10月14日以92年度訴緝字第81號判處有期徒
    刑6 月。經丁○○上訴後，復於92年12月31日撤回上訴而確
    定。丁○○另因違反毒品危害防制條例案件，經臺灣桃園地
    方法院檢察署檢察官於92年8 月11日以92年度毒偵緝字第29
    3 號聲請以簡易判決處刑，經本院於93年2 月19日以92年度
    壢簡字第1259號判處有期徒刑6 月，並於93年4 月3 日確定
    。上開2 罪經本院以93年度聲字第2569號定應執行刑為有期
    徒刑10月，於93年11月13日確定。丁○○於93年10月7 日入
    監，復於94年5 月14日縮刑期滿於翌日出監。詎其仍不知悔
    改，另與庚○○基於意圖為自己不法所有之犯意聯絡，共同
    為下列強盜、搶奪及竊盜行為：
 (1)於95年9 月19日下午約3 時30分許，丁○○、庚○○預藏客
    觀上可為兇器之不明刀械1 支，在桃園縣中壢市華揚醫院前
    ，假意攔搭計乘車而搭乘壬○○所駕駛之車牌號碼5H-7758
    號自營小客車，由庚○○座副駕駛座，丁○○坐後座。嗣於
    同日下午約3 時55分許，行經桃園縣平鎮市○○路○ 段46號
    巷口前，由丁○○取出前開不明刀械抵住壬○○之強暴方法
    使其不能抗拒，強取壬○○所駕駛之前揭營業用小客車及屬
    壬○○所有之新臺幣 (以下同)3 千 元及行動電話1 支並駕
    該車離去。
 (2)於95年9 月20日下午約3 時許，黃志城、庚○○預藏前揭同
    支不明刀械，在桃園縣八德市○○路○ 段808 號慧欣婦產科
    前攔搭乙○○所駕駛之06 9-MF 營業用小客車，丁○○坐副
    駕駛座，庚○○座後座。嗣於行經桃園縣大溪鎮台七線百吉
    隧道東端口時，由庚○○在後座持刀抵住乙○○腰際之強暴
    方式使其不能抗拒，而強取乙○○所有之4 千元後揚長而去
    。
 (3)於95年9 月24日上午約9 時許，黃志城、庚○○預藏上開同
    支可為兇器之不明刀械，在桃園縣中壢市之大江購物中心攔
    搭戊○○所駕駛之車牌號碼EV-1179 號自營小客車後，由庚○○坐後座，丁○○坐副駕駛座。嗣該車於同日上午約9 時
    50 分 許，行經桃園縣楊梅鎮高榮里12鄰6 之2 號附近產業
    道路旁時，庚○○即取出該不明刀械，以抵住戊○○之強暴
    方式使其不能抗拒，2 人即強取該自營小客車、屬戊○○所
    有之4 千8 百元及行動電話2 支後駕駛該車離去。
 (4)於95年9 月28日下午約1 時41分許，丁○○、庚○○仍預藏
    前揭同把可為兇器之不明刀械，在桃園縣中壢市○○路253
    號前攔搭辛○○所駕駛之車牌號碼Z9-8129 號自營小客車，
    由庚○○坐副駕駛座，丁○○坐後座。嗣於同日下午約1 時
    51 分 許，於行經桃園縣平鎮市鎮興里287 之1 號旁時，丁○○即取出預藏之不明刀械抵住辛○○頸部之強暴方式，使
    其不能抗拒而強取該車及辛○○所有之4 千7 百元、行動電
    話1 支後而駕駛該車離去。
 (5)於95年9 月30日上午約10時許，丁○○與庚○○2 人，在桃
    園縣楊梅鎮埔心市場附近，見丙○○○頸上掛有含玉佛墜子
    之金項鍊1 條而生不法所有之犯意聯絡，由庚○○跟隨在後
    ，丁○○則在旁把風之方式，見時機成熟時，庚○○則上前
    乘丙○○○不及防範之際而自其頸部瞬拉搶奪該金項鍊而得
    手，並迅速逃離現場。
 (6)於95年10月2 日下午約2 時許，丁○○、庚○○2 人又預藏
    同1 把可為兇器不明刀械，在桃園縣楊梅火車站前攔搭甲○○所駕駛之車牌號碼301-NU號營業自小客車，由丁○○坐後
    座，庚○○坐副駕駛座。嗣於同日下午約2 時30分許，於行
    經桃園縣楊梅鎮梅岡巷1 弄口附近時，丁○○即取出該不明
    刀械抵住甲○○頸部之強暴方式，使甲○○不能抗拒而強取
    該車及屬甲○○所有之內含6 千元、行動電話1 支之黑色小
    背包1 只，並駕駛該車離去。
 (7)丁○○、庚○○2 人為免強盜而得之車牌號碼Z9-8129 號自
    營小客車於駕駛時為警查緝，乃基於意圖為自己不法所有之
    犯意聯絡，於95年10月4 日約晚間8 時許，由丁○○駕駛該
    車搭載庚○○，2 人共持客觀上可為兇器之扳手1 支，至桃
    園縣桃園市○○○街203 號前，由庚○○下車以該扳手將己○○所有之車牌號碼1985-KG 號自用小客車車牌2 面卸下，
    丁○○則在車上把風而共同竊得1985-KG 號車牌2 面。
 (8)於95年10月3 日上午約10時5 分許，丁○○與庚○○2 人，
    共同駕駛前後已改懸1985-KG 號車牌之Z9-8129 號小客車，
    在桃園縣大溪鎮福安里22鄰三層26號前，見張明福脖子上亦
    掛有金項鍊1 條而生不法所有之犯意聯絡，即由庚○○下車
    趁張明福不及防備之際而徒手搶奪該條金項鍊得手，黃志城
    即駕車接應庚○○而旋逃離現場。
    嗣警據報循線分別於95年10月5 日下午約5 時許，在桃園縣
    楊梅鎮○○路21號號「愛樂汽車旅館」210 號房內查獲庚○○；於同日晚間約6 時16分許，在桃園縣桃園市○○路○ 段
    207 號2 樓查獲丁○○，並扣得1985-KG 號車牌2 面、Z9-8
    129 號自用小客車1 輛、匙、戊○○所有之NOKIA 牌行動電
    話1 支、甲○○所有之SHARP 牌行動電話1 支、板手1 支，
    並循線取回壬○○所有之SONY ERICSSON 牌行動電話1 支。
    而丁○○、庚○○復於警詢中對上揭 (3)、 (5)、 (6)未發
    覺之犯行向有查察犯罪職權之員警自首而受裁判。
二、案經乙○○、戊○○、辛○○、甲○○、丙○○○告訴後由
    桃園縣政府警察局平鎮分局報告臺灣桃園地方法院檢察署檢
    察官偵查後提起公訴。
    理    由
一、上揭犯罪事實，業據被告丁○○、庚○○於警詢、偵訊及本
    院行準備程序與審理時坦承不諱，且有丁○○、庚○○於警
    詢中所立自白書可稽。次查：
 (1)證人即被害人壬○○於警詢中證述：伊於95年9 月19日下午
    約3 時35分至華陽醫院門口，即有2 人欲搭車，1 名坐副駕
    駛座，1 名坐後座，當於同日下午約3 時55分許行經桃園縣
    平鎮市○○路○ 段46巷口時，坐副駕駛座之歹徒即要伊路邊
    停車，後座之歹徒即拿1 把分抵住伊，要伊把錢拿出來。伊
    將車子抽屜的錢約1 千元交予副駕駛座的歹徒後，彼等又叫
    伊把皮包拿出來，伊將皮包內的2 千元交予副駕駛座的歹徒
    後，又摸到伊褲子內之行動電話，直接把該 SONY ERICSSON
    牌之手機拿走，然後將伊趕下車，把車輛開走等語。與被告
    2 人於本院理時供稱：本案係庚○○坐前座，丁○○坐後座
    ，由丁○○拿刀抵住被害人等語，核與壬○○所述作案之經
    過及手法完全相符。另警依行動電話通聯紀錄所載行動電話
    內碼循線得知壬○○遭強盜之SONY ERICSSON 牌行動電話於
    遭強盜後，係搭配0000000000號門號使用，查得該門號係由
    楊和傑所申請，再依楊和傑所述，而知該行動電話之真正持
    用人係許仁富，復依許仁富所證得知該知行動電話係姓名年
    籍不詳綽號「小青」之女子所贈與，而「小青」贈與前與被
    告丁○○、庚○○在一起等情，業據證人楊和傑、許仁富於
    警詢中證述綦詳，並有臺灣大哥大股份有限公司通聯紀錄在
    卷可稽。與被告丁○○於警詢中所供係將該自壬○○所強盜
    而得之行動電話贈與「小青」相符，而警並取回壬○○所有
    之SONY ERICSSON 牌行動電話1 支。亦可確定被告2 人確有
    強盜壬○○之財物之舉。
 (2)證人即告訴人乙○○於95年9 月19日、同年10月5 日警詢中
    指陳：伊於95年9 月20日下午在桃園縣八德市○○路○ 段80
    8 號惠欣婦產科前，有2 名歹徒即丁○○、庚○○搭乘伊之
    計程車，要伊往大溪方向行駛，丁○○坐副駕駛座，庚○○
    坐後座。約於同日下午約3 時許，行經桃園縣大溪鎮台七線
    百吉隧道東端口時，遭歹徒持刀抵住，坐副駕駛座之丁○○
    喝令伊交出皮包及現金而遭強盜4 千元。復由歹徒駕車，伊
    坐在副駕駛座，於行經八德市○○路211 巷口時，歹徒即下
    車等語，並於95年10月5 日警詢中指認被告丁○○、庚○○
    ，有桃園縣政府警察局平鎮分局指認犯罪嫌疑人紀錄表在卷
    可參。且被告2 人於本院審理時供稱：本案係丁○○坐副駕
    駛座，庚○○持刀坐後座等語，與證人乙○○所述相符。雖
    乙○○於警詢中：證稱係副駕駛座之丁○○持刀抵住其腰際
    ，後坐之人用手勒住伊之脖子，車上有4 人等語。然於偵訊
    中改稱：被告2 人均有持刀，至於人數可能有3 人以上等語
    ，前後所述之此部分細節有異。惟參以常情，乙○○坐於駕
    駛座，未必能低頭清楚見得究係何人持刀抵住其腰際，且在
    慌亂之中，有錯認持刀人之可能。況乙○○身為駕駛人，對
    幾人上車原應知之甚詳，但有關後座究乘坐多少人，前後證
    述不一，顯然其一開始即未注意後座之人數；復因遭搶，驚
    恐萬分而未得悉事實全貌確有可能，致其細節部分前後供述
    有異。然此部分業據被告2 人供承在卷，且作案手法與前案
    相同，地點亦經被告2 人於警詢、偵訊及本院審理時一再確
    認無誤，是被告2 人有為此部分之犯行，當無疑義。
 (3)證人即告訴人戊○○先於95年10月5 日警詢中即先指認係被
    告丁○○、庚○○強盜其財物，復指係丁○○坐副駕駛座，
    庚○○坐後座，並提出天成醫院診斷證明書證明遭人強盜，
    有卷附之桃園縣政府警察局平鎮分局指認犯罪嫌擬人紀錄表
    及上揭醫院診斷證明書可參。復於95年10月24日偵訊中證稱
    ：於95年9 月24日上午約9 時許，有人叫車行的車，伊就駕
    車至桃園縣中壢市大江購物中心對面萊爾富，就有2 名男子
    上車，說要去高榮，到目的地後，坐後座的男子就拿刀架住
    伊，前座的男子也拿刀架住伊，彼等說要搶劫，伊就拿出4
    千8 百元，另車上之零錢及2 支行動電話也被拿走，彼等2
    人即令伊下車而把車子開走等語。與丁○○、庚○○2 人於
    本院審理時供稱係丁○○坐副駕駛座，庚○○坐後座相符。
    且本案查獲時，確扣得戊○○所有之NOKIA 牌行動電話1 支
    ，是被告2人此部分之犯行亦應可確定。
 (4)證人即告訴人辛○○於94年9 月28日警詢中指稱：伊於95年
    9 月28日下午約1 時41分許，駕駛Z9-8129 號自營小客車，
    在桃園縣中壢市○○路253 號前載2 名客人，1 名坐副駕駛
    座，1 名坐後座。於同日下午約1 時51分許，行經桃園縣平
    鎮市鎮興里平鎮287 之1 號旁，該2 名男子就叫伊停車，坐
    後座之人拿刀械類之物品架在伊脖子上並說把錢拿出來，伊
    就交出，行動電話也遭歹徒搶走，之後就被推下車，2 名歹
    徒即駕伊之車離去等語，並於95年10月5 日警詢中指證被告
    丁○○、庚○○即為該2 名歹徒，遭強盜當時，庚○○坐副
    駕駛座，丁○○坐後座等語，有上揭同分局警詢筆錄、指認
    犯罪嫌疑人紀錄表在卷可參。復於95年10月24日偵訊中證稱
    ：副駕駛座的人徒手壓住伊之雙手，後座之男子拿刀架住伊
    的脖子，叫伊要把錢及手機交出來，伊拿出4 千7 百元及行
    動電話1 支，被告2 人即叫伊下車等語，前後證一致。核與
    被告2 人於本院審理時供稱：本案係庚○○坐副駕駛座，丁○○持刀坐後座等語相符。再者，被告2 人為警查獲時，已
    扣得辛○○遭強盜之Z9-8129 號自用小客車1 輛、鑰匙1 串
    ，是亦可認被告2人有為本件強盜之舉。
 (5)證人即告訴人丙○○○於95年11月6 日警詢中證稱：伊於95
    年9 月30日在桃園縣楊梅鎮○○路80巷之菜市場內，遭由後
    叫伊「阿婆」，伊隨即轉頭，1 名男子即抱住伊，強行拉走
    伊頸上項鍊1 條等語，並當面指認被告庚○○取走伊項鍊之
    人。復於本院96年2 月12日審理時證述：伊走在巷子內，聽
    到後面有人叫1 聲「歐巴桑」，伊往右回頭看，被告庚○○
    即自伊後方用左手搭住伊之肩膀，伊還來不及反應，庚○○
    即同時用右手將伊戴在脖子上的項鍊扯掉等語 (見同日審理
    筆錄第3 、4 頁)。 而被告庚○○亦當庭對證人之證述表示
    與事實相符 (見同日審理筆錄第4 頁)。 另被告丁○○亦當
    庭表示：伊當時站在庚○○後方，約就訊之被告席位置至審
    判台之距離 (約5 、6 公尺)， 伊在幫庚○○觀察四週動靜
    。伊看到丁○○往前跑後，伊就跑回去開車，以電話聯絡庚○○確定其人之所在後前往接載等語 (見同日審理筆錄第5
    頁)， 顯然2 人係分工而共同搶奪。且於警查獲被告2 人後
    ，又依被告2 人於警詢中之自白，通知設於桃園縣楊梅鎮○○路79號「金源發珠寶銀樓」負責人劉立樟到場，劉立樟於
    警詢中指認係被告庚○○至其店內典當項鍊，並提出庚○○
    所簽名之典當紀錄表為證，有劉立樟之警詢筆錄及該等紀錄
    表在卷可參，亦可認定被告庚○○有將所搶得丙○○○之項
    鍊由庚○○典當予「金源發珠寶銀樓」之事實，更足徵被告
    2 人確有共同搶奪丙○○○所有玉佛墜子項鍊之行為。
 (6)證人即告訴人甲○○於95年10月2 日警詢中證稱：伊於95年
    10月2 日下午2 時許，在桃園縣楊梅鎮○○路215 號楊梅火
    車站前計程車排班處，有2 名陌生男子上車對伊說要到梅岡
    國宅，伊即駕車搭載前往。惟於同日下午約2 時30分許，於
    方抵梅岡巷1 弄口時，該2 名男子即取出預藏之刀械抵住伊
    的脖子稱把所有的錢交出來並命伊下車，即將車子開走連同
    車內之6 千元亦一併取走等語。復於同年月5 日警詢中當場
    指認被告丁○○及庚○○即係當日搭乘車輛之男子，遭強盜
    時，庚○○坐副駕駛座，丁○○坐後座等語另確定遭被告2
    人所取走之物，除車輛外，尚有7 千元及行動電話 (含晶片
    卡)等 財物。核與被告丁○○、庚○○2 人於本院審理時供
    稱本案係庚○○坐副駕駛座，丁○○坐後座相符。況本案查
    獲時，在丁○○處扣得甲○○所有之SHARP 牌行動電話1 支
    ，可認被告2人確有共同強盜甲○○財物之行為。
 (7)被害人即證人己○○於95年10月8 日警詢中證稱：伊於95年
    10月6 日晚間約7 時許，在桃園縣桃園市○○○街203 號前
    ，發現伊之1985-KG 號自用小客車車牌2 面遭人竊走，並於
    同日晚間約7 時30分許報案。該車係伊於95年10月3 日晚間
    約6 時許停放在上揭前等語。核與丁○○於警詢中供稱：該
    2 面車牌係於95年10月4 日晚間約8 時許，由伊駕駛車牌號
    碼Z9-8129 號小客車搭載庚○○至桃園縣桃園市○○○街附
    近後，由庚○○持板手卸下1985-KG 號自用小客車車牌2 面
    等語相符，亦與庚○○於警詢中供承：該1985-KG 號自用小
    客車車牌2 面係伊與丁○○共同行竊等語大致相同。且本案
    查獲後，依被告2 人之自白，警確實循線扣得1985-KG 號車
    牌2 面，故被告2人自承有為本件竊盜之行為，應為真實。
 (8)被害人張明福於95年10月3 日警詢中證稱：伊於95年10月3
    日凌晨約5 時許，在桃園縣大溪鎮福安里22鄰三層26號住處
    門口駐足時，遭2 名男子，1 人在車上，1 人下車搶奪其脖
    子上所掛之項鍊等語。復於95年10月6 日警詢中當場指認被
    告2人為搶奪其頸上項鍊之人。員警又依被告2 人於警詢中
    之自白，循線通知設於臺北縣鶯歌鎮○○路662 號「欣源銀
    樓」之負責人王梅芳到場，王梅芳於警詢中指認係被告庚○○至其店內典當項鍊，並提出庚○○所簽名之典當紀錄表為
    證，有王梅芬之警詢筆錄及該等紀錄表在卷可參，可認被告
    2 人有於搶得張明福之項鍊後，由庚○○典當予「欣源銀樓
    」之事實。
二、此外，尚有被告丁○○、庚○○2 人於警詢中所立自白書、
    監視器翻拍照片1 張、壬○○、辛○○、甲○○、丙○○○
    、己○○贓物領據共6 紙、改懸1985-KG 號車牌之Z9-8129
    號小客車照片共4 張、車輛竊盜、車牌失竊資料個別查詢報
    表、車籍作業系統- 查詢認可資料、扣案板手照片1 張，起
    出贓物照片2 張、庚○○指認典當項鍊之當舖照片2 張、丟
    棄搶得丙○○○玉佛金項鍊上之玉佛墜子地點指認照片共4
    張、玉佛墜子正反面特寫照片2 張，被告2 人之強盜、搶奪
    、竊盜犯行均洵堪認定，應依法論科。
三、按刑法條文業經修正公布並於95年7 月1 日施行，且修正後
    刑法業已刪除修正前刑法第56條關於連續犯之規定。故修正
    後刑法除有想像競合犯或包括一罪之情形外，原則上均採一
    罪一罰為原則。被告丁○○、庚○○2 人上開所為，皆係於
    95年7 月1 日之後，自應適用修正後刑法處斷，合先敘明。
    故核被告丁○○、庚○○2 人所為，有關犯罪事實一 (1)、
    (2) 、 (3)、 (4)、 (6)之部分，均係犯刑法第330 條第 1
    項之攜帶兇器強盜罪。犯罪事實 (5)、 (8)之部分，另係犯
    刑法第325 條第1 項之搶奪罪。犯罪事實 (7)之部分，又係
    犯刑法第321 條第1 項第3 款之攜帶兇器竊盜罪。被告丁○○、庚○○2 人間，就上開之加重強盜罪、搶奪罪、加重竊
    盜罪間，均有共同犯意之聯絡及行為之分擔而共同實行犯罪
    行為，應依刑法第28條之規定論以共同正犯。又被告2 人所
    犯上開各罪之行為間，均犯意有別，時、地互殊，客體有異
    ，應予分論併罰。另丁○○前因偽造文書案件，經本院於92
    年92年10月14日以92年度訴緝字第81號判處有期徒刑6 月，
    經被告上訴後，復於92年12月31日撤回上訴而確定。丁○○
    另因違反毒品危害防制條例案件，經本院於93年2 月19日以
    92年度壢簡字第1259號判處有期徒刑6 月，並於93年4 月3
    日確定。上開2 罪經本院以93年度聲字第2569號定應執行刑
    為有期徒刑10月，於93年11月13日確定。丁○○於93年10
    月7 日入監，復於94年5 月14日縮刑期滿於翌日出監，有臺
    灣高等法院被告前案紀錄表附卷可參。丁○○於前案執行完
    畢後5 年內，再以故意犯本件有期徒刑以上之罪，均為累犯
    ，應依刑法第47條第1 項規定，加重其刑。另按，「裁判上
    之一罪，其一部分犯罪既已因案被發覺，雖在檢察官或司法
    警察官詢問中被告陳述其未發覺之部分犯罪行為，並不符合
    刑法第六十二條之規定，不應認有自首之效力。」，有最高
    法院95年台上第1785號判決意旨可資參照。是依上開判決意
    旨可知，如係裁判上一罪之一部經發覺者，則對於同屬為裁
    判上一罪之其他犯罪事實為自首者，本不生自首之效力。惟
    本案被告之犯罪時間，俱在刑法修正後，應依修正後刑法相
    關規定處斷。而修正後刑法既已廢除連續犯、牽連犯等裁判
    上一罪之規定，則被告所犯之罪，除有想像競合犯或概括一
    罪之情形外，皆應併合處罰，故被告就應併合處罰之數罪而
    就其中一部自首者，當應生自首之效力，與上開最高法院判
    決意旨所示係限於裁判上一罪就其中一部分為自首之情形不
    同。次查，被告2 人於為警查獲後，於警尚未知悉犯罪事實
    一 (3)、 (6)之強盜部分及犯罪事實一 (5)之搶奪部分之犯
    罪嫌疑人時，即向警方自首而接受裁判之事實，業據證人即
    承辦員警李永龍於本院審理時結證屬實，故被告2 人就上開
    3 罪，得依刑法第62條前段規定減輕其刑。爰審酌被告丁○○、庚○○2 人正值盛年，卻不知循規蹈矩，奮發向上，竟
    僅因缺錢花用而數次強盜、搶奪他人財物及竊取他人物品，
    輕藐他人對於自己財產所有之權利，並因彼等犯行，造成社
    會治安敗壞，人人自危，被害人身心均受鉅創及難以磨滅之
    傷害。惟被告2 人為警查獲後，於警詢、偵訊及本院審理時
    一再坦承犯行，並未因身負重罪而加以迴避，且依實供述犯
    案情節，另當庭對告訴人丙○○○道歉，顯見彼等良知未泯
    ，及彼等犯罪之手段、方法、品性與其他一切情狀，量處如
    主文所示之刑，以資懲儆。另檢察官於起訴書內具體求處被
    告2 人強制工作等語，惟本案被告2 人之犯罪事間係自95年
    9 月19日至同年10月3 日，未及半月，顯係一時經濟拮据，
    出此下策而為犯行，況本院就被告2 人所宣告之執行刑均較
    檢察官具體求處被告2 人有期徒刑10年為重，當已足令被告
    2 人自省及矯治彼等之偏差行為，應無再行宣告強制工作之
    必要。末查，扣案之扳手1 支，係被告2 人共同竊盜車牌所
    用，且為被告庚○○所有之事實，業據被告2 人於本院審理
    時供承在卷，應依刑法第38第1 項第2 款之規定，宣告沒收
    。另扣案之水果刀1 把，非被告2 人行強盜案時所用之物，
    亦非被告2 人所有，亦據被告2 人供承無訛，爰不另行宣告
    沒收，併此敘明。
四、據上論斷，依刑事訴訟法第299 條第1 項前段，刑法第330
    條第1 項、第325 條第1 項、第321 條第1 項第3 款、第28
    條、第47條第1 項、第62條前段、第51條第5 款、第38條第
    1 項第2 款、刑法施行法第1 之1 條第1 項、第2 項前段，
    判決如主文所示。
案經檢察官丁俊成到庭執行職務。
中　　華　　民　　國　　96　　年　　3 　　月　　5 　　日
                  刑事第六庭  審判長法  官  林　孟　宜
                                    法　官  林　哲　賢
                                    法　官  崔　秉　君
以上正本證明與原本無異。
如不服本判決，應於判決送達後10日內向本院提出上訴狀（應附
繕本），上訴於臺灣高等法院。
　　　　　　　　　　　　　　　　　　書記官　劉　霜　潔
中　　華　　民　　國　　96　　年　　3 　　月　　5 　　日
附錄：
中華民國刑法第330條
（加重強盜罪）
犯強盜罪而有第321 條第1 項各款情形之一者，處7 年以上有期
徒刑。
前項之未遂犯罰之。
中華民國刑法第325條第1項
（普通搶奪罪）
意圖為自己或第三人不法之所有，而搶奪他人之動產者，處6 月
以上5 年以下有期徒刑。
因而致人於死者，處無期徒刑或7 年以上有期徒刑，致重傷者，
處3 年以上10年以下有期徒刑。
第 1 項之未遂犯罰之。
中華民國刑法第321條第1項第3款
（加重竊盜罪）
犯竊盜罪而有左列情形之一者，處 6 月以上、 5 年以下有期徒
刑：
一  於夜間侵入住宅或有人居住之建築物、船艦或隱匿其內而犯
    之者。
二  毀越門扇、牆垣或其他安全設備而犯之者。
三  攜帶兇器而犯之者。
四  結夥三人以上而犯之者。
五  乘火災、水災或其他災害之際而犯之者。
六  在車站或埠頭而犯之者。
前項之未遂犯罰之。
附表：
┌──┬──────┬───┬────┬────────┐
│編號│犯 罪 事 實 │被  告│所犯法條│量  處  刑  度  │
│    │            │      │        │                │
├──┼──────┼───┼────┼────────┤
│ 1  │如犯罪事實一│丁○○│刑法第33│丁○○處有期徒刑│
│    │ (1)        │      │0條第1項│柒年捌月。      │
│    │            │庚○○│        │庚○○處有期徒刑│
│    │            │      │        │柒年肆月。      │
├──┼──────┼───┼────┼────────┤
│ 2  │如犯罪事實一│      │        │丁○○處有期徒刑│
│    │ (2)        │同  上│同    上│柒年拾月。      │
│    │            │      │        │庚○○處有期徒刑│
│    │            │      │        │柒年陸月。      │
├──┼──────┼───┼────┼────────┤
│ 3  │如犯罪事實一│      │        │丁○○處有期徒刑│
│    │ (3)        │同  上│同    上│伍年陸月。      │
│    │            │      │        │庚○○處有期徒刑│
│    │            │      │        │伍年。          │
├──┼──────┼───┼────┼────────┤
│ 4  │如犯罪事實一│      │        │丁○○處有期徒刑│
│    │ (4)        │同  上│同    上│捌年。          │
│    │            │      │        │庚○○處有期徒刑│
│    │            │      │        │柒年捌月。      │
├──┼──────┼───┼────┼────────┤
│ 5  │如犯罪事實一│同  上│同    上│丁○○處有期徒刑│
│    │ (6)        │      │        │伍年拾月。      │
│    │            │      │        │庚○○處有期徒刑│
│    │            │      │        │伍年肆月。      │
└──┴──────┴───┴────┴────────┘
